【裁判字號】    99,小上,102
【裁判日期】    990809
【裁判案由】    清償債務
【裁判全文】
臺灣高雄地方法院民事裁定             99年度小上字第102號
上  訴  人  乙○○
被上訴人    甲○○○
上列當事人間清償債務事件，上訴人對於民國99年6 月29日本院
旗山簡易庭99年度旗小字第140 號第一審判決提起上訴，本院裁
定如下：
    主    文
上訴駁回。
第二審訴訟費用新臺幣壹仟伍佰元由上訴人負擔。
    理    由
一、按對於小額程序第一審判決之上訴，非以其違背法令為理由
    ，不得為之；又上訴狀內應記載上訴理由，表明下列各款事
    項：(一)原判決所違背之法令及其具體內容、(二)依訴訟資料可
    認為原判決有違背法令之具體事實，民事訴訟法第436 條之
    24第2 項、第436 條之25分別定有明文。所謂判決違背法令
    ，乃指判決不適用法規或適用不當，為同法第468 條所明定
    ，此亦為小額事件之上訴程序所準用（民事訴訟法第436 條
    之32第2 項參照）。故對小額訴訟程序之第一審判決提起上
    訴時，其上訴狀或理由書應具體指摘原判決有何不適用法規
    或適用法規不當之情形，並揭示該法規之條項或其內容；若
    係成文法以外之法則，應揭示該法則之旨趣；倘為司法院解
    釋或最高法院之判例，則應揭示該判解之字號或其內容；如
    依民事訴訟法第469 條第1 款至第5 款所列情形為理由時，
    其上訴狀或理由書應揭示合於該條款之事實（最高法院71年
    台上字第314 號判例參照）。如其上訴狀未依此項方法表明
    理由，其上訴即不合法，應駁回其上訴，同法第436 條之32
    第2 項準用第444 條第1 項前段亦有明文。
二、上訴意旨略以：原審雖以上訴人無法說明係依據何種法律關
    係而為請求，更無法證明被上訴人確有積欠款項等語作為主
    要判決理由，然上訴人先前實係向被上訴人購買新台幣（以
    下同）5 萬4296元之稻穀，且約定由被上訴人將所購稻穀以
    訴外人林仁作、黃煥本名義送往農會繳交，並將上述款項由
    上訴人帳戶予以轉帳，詎料被上訴人僅分別以林仁作名義繳
    交1 萬5955元及以黃煥本名義繳交1 萬1758元，尚不足2 萬
    6583元，遂本於給付不能之規定要求被上訴人返還其餘部分
    價金，爰依法提起本件上訴，並聲明原判決廢棄，被上訴人
    應給付上訴人2 萬6583元，及自起訴狀繕本送達翌日起至清
    償日止按週年利率5%計算之利息等語。
三、經查：原審依據民法第277 條所定舉證責任分配原則，參酌
    兩造所提出卷附各項證據方法，進而認定上訴人所提證據尚
    不足以證明被上訴人確有積欠上訴人2 萬6583元之情，遂認
    上訴人請求被上訴人給付前揭款項為無理由，並於判決理由
    斟酌全辯論意旨暨相關事證後詳予論述。然細繹本件上訴人
    所執上訴理由無非仍係針對兩造間確實存有債權關係一節重
    為論述，既未具體指明原判決有何不適用法規或適用法規不
    當，或有民事訴訟法第469 條第1 款至第5 款所稱當然違背
    法令之情事，及符合該條款要件之具體事實，亦未能提出原
    審判決理由是否違反現行法律規定或其他法則之明確依據，
    職是，本件上訴尚難認謂已合法表明上訴理由，揆諸前揭說
    明，應認其上訴為不合法。
四、復按於小額訴訟之上訴程序，法院為訴訟費用之裁判時，應
    確定其費用額，民事訴訟法第436 條之19第1 項、第436 條
    之32第1 項定有明文。本件第二審裁判費用為1500元，應由
    上訴人負擔，爰併為裁定如主文第2 項所示。
五、結論：本件上訴為不合法，依民事訴訟法第436 之32第1 項
    、第2 項、第436 條之19第1 項、第444 條第1 項前段、第
    95條、第78條，裁定如主文。
中    華    民    國    99    年    8     月    9     日
                  民事第六庭  審判長法  官  楊國祥
                                    法  官  李怡諄
                                    法  官  陳明呈
正本係照原本作成。
本裁定不得抗告。
中    華    民    國    99    年    8     月    9     日
                                    書記官  黃靖媛

司法院資訊處製作；財團法人民間司法改革基金會備份。
